【裁判字號】    97,重訴,211
【裁判日期】    971218
【裁判案由】    請求撤銷贈與行為
【裁判全文】
臺灣臺南地方法院民事判決             97年度重訴字第211號
    原      告  華南商業銀行股份有限公司
    法定代理人  丁○○
    訴訟代理人  戊○○
                林鴻仁
                林政勳
    被      告  甲○○
                丙○○
    上  一  人
    訴訟代理人  庚○○
    被      告  辛○○
    上  一  人
    訴訟代理人  乙○○
    被      告  己○○○
上列當事人間請求撤銷贈與行為等事件，經本院於民國97年12
月4日言詞辯論終結，判決如下：
    主  文
原告之訴駁回。
訴訟費用新臺幣陸萬貳仟伍佰柒拾捌元由原告負擔。
    事  實  及  理  由
一、原告起訴主張：
（一）訴外人依聖達有限公司於民國95年8月23日與原告簽訂授
      信契約書，約定在授信總額度新臺幣（下同）3,200萬元
      範圍內與原告為授信往來，願負連帶清償責任，自97年1
      月3日起向原告陸續借款四筆，共計700萬元，約定到期日
      清償，利率依年率百分之5.957按月計付，遲延清償時，
      除仍按上開利率計算外，逾期在6個月以內部分，按上開
      利率百分之10，逾期超過6個月部分，按上開利率百分之
      20 計收違約金，並約定如有授信契約書第7、8條之情事
      時，視為全部到期。
（二）惟依聖達有限公司使用票據因存款不足而遭退票，於97年
      7月18日經票據交換所通報拒絕往來，依授信契約書第7條
      第2項約定，本借款應視同全部到期，迭經原告催討，迄
      未清償。然被告甲○○係依聖達有限公司之授信契約連帶
      保證人，故依法應與依聖達有限公司負連帶清償之責。
（三）按民法第244條規定所謂債務人害及債權之無償行為，係
      因債務人之行為，致債權不能獲得滿足而積極的減少財產
      ，或消極的增加債務，使債權陷於清償不能或困難或遲延
      之狀態，故債務人明知其財產不足清償一切債務，而竟將
      財產出賣或贈與於人，及受益人於受益時亦知其情事者，
      債權人即得依民法第244條第2項之規定，聲請法院撤銷，
      此項撤銷權之效力，不特及於債權行為，及物權行為亦無
      例外。然被告甲○○於97年5月14日將其所有座落於臺南
      縣善化鎮○○段2769、2772、2773、2774、2783等地號土
      地，權利範圍各為1/4，贈與被告辛○○、己○○○、丙○○，核其所為應符民法第244條第1項，並不以受益人於
      受益時亦知其情事者為限，始得撤銷。故被告辛○○、己○○○、丙○○縱為善意第三人，因信賴登記而設定取得
      系爭所有權，仍不受保護。
（四）查被告甲○○財產歸戶資料，其財產總額尚有3,663,177
      元，惟觀諸其96年度財產明細及金額。所得資料2筆給付
      總額為2,463,177元，土地2筆，土地現值2,103,350元，
      投資台一國際股份有限公司金額42,350元，臺灣電力股份
      有限公司金額19,600元，醫美業有限公司金額2,500,000
      元，依聖達有限公司金額14,900,000元，百利頓國際股份
      有限公司5,250,000元等情，由國稅局財產資料可證。其
      中被告甲○○就依聖達有限公司及醫美業有限公司之投資
      金額，雖有17,400,000元，然依聖達有限公司及醫美業有
      限公司之董事僅被告甲○○1人，且該2公司除現金以外之
      財產為0元，並無土地、廠房之類不動產或機器設備等生
      財器具可供變賣且依聖達有限公司自97年6月5日起即無力
      按期繳納貸款，尚積欠700萬元、醫美業有限公司自97年7
      月6日起即無力按期繳納貸款，放款應收明細及利息查詢
      單及資料查詢單可稽。另投資訴外人百利頓國際股份有限
      公司0000000元並無營利所得，有96年度國稅局財產資料
      可稽。顯見被告甲○○空有投資金額，然實際並無現金價
      值，堪認被告甲○○積極減少財產將其財產贈與被告辛○○、己○○○、丙○○，以致原告債權不能獲得滿足。
（四）末按被告自認為是有償行為，其簽約時，應係過戶後一次
      付清價款，但被告並未全數一次付清且仍有部分未付，甚
      至被告甲○○同意扣除之前借款25萬元，由此堪認被告辛○○、己○○○、丙○○早知悉被告甲○○目前之經濟情
      況，另被告丙○○給付被告甲○○20萬元及10萬元，因姊
      弟情節提領現金未立收據，讓原告難以認定真有其交易之
      實。
（五）並聲明：
    1.被告甲○○及辛○○、己○○○、丙○○間就座落臺南縣
      善化鎮○○段2769、2772、2773、2774、2783地號之土地
      （面積及權利範圍如附表），被告甲○○以所為贈與行為
      及於辛○○、己○○○、丙○○以贈與為原因所為所有權
      移轉行為應予撤銷，回復原狀。
    2.被告甲○○就前開土地經臺南縣新化地政事務所於97年5
      月14日以贈與為原因所為之所有權移轉登記應與塗銷。
二、被告辛○○、己○○○、丙○○則以：
（一）被告甲○○長年旅居海外，與被告辛○○、己○○○、丙○○（下稱被告辛○○等三人）鮮少聯絡，於96年10月間
      逕自委託臺南縣善化鎮○○路南北不動產仲介公司出售系
      爭5筆土地，但其持分為1/4，難以出售，故於97年春節後
      出面向被告辛○○等三人提出2方案，第1方案為：欲被告
      辛○○等三人提出委任狀同意讓伊出售2773號、2774號或
      2783號整筆土地，伊則將其所餘持份以贈與登記歸被告辛○○3人共有；第2方案為：欲被告辛○○等三人能併購其
      所有7筆土地持分，伊將持份贈與登記與被告辛○○等三
      人所有。因被告辛○○等三人念及手足之情及念守護祖產
      之完整，故接受被告甲○○上開所提之第2方案，於97年4
      月26日訂立買賣合約書，共同出資購買被告甲○○因繼承
      取得系爭5筆土地，各持分1/4，價款300萬元（被告辛○○等3人各付100萬元），雙方同意以贈與辦理產權登記。
（二）被告辛○○等3人，於完成上開系爭5筆土地之產權登記後
      ，被告辛○○部分於97年5月21日指示其妻乙○○提領現
      金70萬匯入被告甲○○國泰世華銀行股份有限公司復興分
      行帳戶，另被告甲○○同意以價款100萬元扣除曾向乙○○借款25萬元之借款，並以5萬元預繳祭祀祖產之費用，
      從而被告辛○○已付清土地買賣價款。被告己○○○部分
      ，於97年6月13由其彰化銀行敦化分行帳戶匯入50萬元至
      被告甲○○指定之國泰世華銀行有限公司復興分行帳戶內
      ，並於97年4月3日及同年6月26自上開彰化銀行分行之帳
      戶各提領現金20萬元與被告甲○○，因顧及姐弟情誼故未
      書立領據，剩餘之價款20萬元被告迄今仍未領取。被告丙○○部分，被告甲○○至其住處交付登記完成之所有權狀
      並領取現金50萬元，且其於翌日即97年5月22日由中國信
      託臺南分行匯入50萬元至被告甲○○指定之國泰世華銀行
      復興分行帳戶內，從而其已付清土地價款。
（三）按民法第87條第1、2項規定『表意人與相對人通謀為虛偽
      意思表示者，其意思表示無效』、『虛偽意思表示隱藏他
      項法律行為者，適用關於該項法律行為』。又最高法院50
      年台上字第2675號判例意旨：『民法第87條第2項所謂虛
      偽意思表示隱藏他項法律行為者，適用關於該項法律行為
      規定，係指為虛偽意思表示之當事人間隱藏他項真實之法
      律行為言』。查本件土地移轉之真實原因關係之法律行為
      ，實為買賣並非無償取得，至於系爭土地以形式上贈與為
      移轉登記之原因，乃因買賣雙方單純希望能確保祖產之完
      整，不欲佃農有優先承買權承買，致外人插手祖產中增加
      困擾，遂同意形式上以贈與為所有權移轉登記原因，實際
      上並無贈與事實，此種形式上以贈與登記，應屬通謀為虛
      偽意思表示，依前開民法第87條第1項規定，自屬無效，
      換言之，系爭土地所有權之移轉隱藏有他項真實之法律行
      為即買賣行為，故依上開民法第87條第2項及判例應屬有
      效之買賣行為。
（四）並聲明：原告之訴駁回。
三、被告甲○○未於言詞片論期日到場，亦未提出書狀作何聲明
    或陳述。
四、本件經依民事訴訟法第270條之1第1項第3款規定，整理並協
    議兩造不爭執事項暨簡化爭點為：
（一）兩造不爭執事項：
    1.訴外人依聖達有限公司於95年8月23日邀同被告甲○○為
      連帶保證人向原告借款，約定在授信總額度3200萬元範圍
      內與原告為授信往來，並於97年1月3日起陸續向原告借款
      共700萬元，訴外人依聖達有限公司於97年6月5日、97年6
      月14日起即未再依約清償本息，目前尚積欠原告本金700
      萬元及其利息、違約金。
    2.被告甲○○於97年5月14日將其所有如原告起訴狀所附附
      表所示座落於臺南縣善化鎮○○段2769、2772、2773、27
      74、2783等地號土地應有部分各四分之一以贈與為名義移
      轉登記與被告辛○○、己○○○、丙○○等人（應有部分
      各1/12）。
    3.被告甲○○因繼承而取得之土地除上開五筆外，尚有上開
      同段2796、2797地號兩筆土地，惟已經鎮公所規劃為綠地
      。
    4.被告辛○○之妻乙○○於74年2月16日曾經借款25萬元給
      被告甲○○。另辛○○又於97年5月21日自其妻乙○○所
      有彰化銀行屏東分行帳戶內提領現金70萬元，匯入被告甲○○國泰世華復興分行帳戶內。
    5.被告己○○○於97年6月13日自其所有彰化銀行敦化分行
      帳戶匯款50萬元入被告甲○○上開國泰世華銀行復興分行
      帳戶內。
    6.被告丙○○於97年5月22日自其所有中國信託銀行臺南分
      行帳戶匯款50萬元入被告甲○○上開國泰世華銀行復興分
      行帳戶內。
（二）兩造爭執要點：
    1.被告辛○○、己○○○、丙○○等取得被告甲○○之系爭
      土地權利是否為無償取得？
    2.被告辛○○等三人取得被告甲○○之系爭土地權利，是否
      明知為本件原告債權且以不相當之對價取得？
四、茲就兩造爭點一一論述如後：
（一）關於被告辛○○、己○○○、丙○○等取得被告甲○○之
      係爭土地權利是否為無償取得部分：
    1.按民法第244條第1項規定，債務人所為之無償行為，有害
      及債權者，債權人固得聲請法院撤銷之，惟債權人欲主張
      得依上開規定撤銷債務人所為之無償行為者，自應就債務
      人所為係無償行為且有害及其債權等情，負舉證責任。
    2.本件原告主張：被告甲○○於97年4月26日間將座落臺南
      縣善化鎮○○段2769、2772、277 3、2774、2783地號之
      土地（下稱系爭2769號等五筆土地）贈與被告辛○○等三
      人，並於同年5月14日完成所有權登記，此無償行為，有
      害及原告之債權等情，固據提出土地登記謄本為證，惟為
      被告丙○○、辛○○、己○○○所否認，並辯稱：伊等與
      被告甲○○間就系爭五筆土地實係買賣關係等語，並提出
      土地買賣合約書為證，經查：
      (1)觀諸被告辛○○等三人所提出其三人與被告甲○○，於
        97年4月26日就系爭2769號等五筆土地簽訂土地買賣合
        約書影本中，確係載明買方為：辛○○己○○○、丙○○；賣方為：甲○○；買賣價款300萬元，由承買人即
        被告辛○○等三人各付100萬元。而被告辛○○等三人
        分別於97年5月21日、5月22日及6月13日匯入70萬元、
        50萬元及50萬元於被告甲○○所開立之國泰世華銀行復
        興分行，帳號000-00-000000-0之帳戶部分，並據被告
        辛○○等三人提出提出之土地買賣合約書1紙、國泰世
        華銀行復興分行活期儲蓄存款000-00-000000-0影本1份
        、彰化銀行屏東分行及敦化分行之匯款條各1份、中國
        信託臺南分行之匯款申請書影本1份佐證之；被告甲○○曾因76年間向被告辛○○之妻乙○○借款25萬元，嗣
        未清償而同意抵充被告辛○○應給付之土地買賣價款25
        萬元部分，則有被告辛○○提出同意書影本1份為證，
        且原告對於上開證據之形式上真正亦不爭執，堪信被告
        辛○○等三人確有分別匯款70萬元、50萬元、50萬元予
        被告甲○○，及被告甲○○為清償被告辛○○配偶借款
        而同意被告辛○○抵充25萬元之事實。
      (2)再查，依被告所述伊等向被告甲○○購買系爭2769號等
        五筆土地之買賣價款總額為300萬元，被告辛○○、己○○○、丙○○三人應負擔之款項各100萬元，而其中
        ：
        被告辛○○應支付之價金100萬元部分：除上所述於
          97年5月21日匯款70萬元與被告甲○○，並經被告甲○○之同意扣抵價金25萬元外，被告辛○○辯稱：因
          伊自90年4月10日起迄97年3月30日雇用訴外人吳報維
          護家族墓園草木，被告甲○○同意以被告辛○○應支
          付之剩餘欠款5萬元以之抵充其應負擔之墓園維護費
          用等情，復據提出彰化銀行屏東分行之匯款條1紙及
          收據7紙為證，本院審酌被告甲○○同為家族成員之
          一，其以剩餘價金5萬元用於分擔、支付將來雇用工
          人打掃家族墓園之費用，尚屬合理，被告辛○○此部
          分抗辯，應屬可採。
        被告丙○○應支付之價金100萬元部分：除上所述於
          97年5月22日匯款50萬元予被告甲○○外，其餘之50
          萬元，被告丙○○辯稱係委由其子即訴外人孫永年
          交付被告甲○○等語，業據提出收據1紙為證，並據
          證人王佳麗於本院審理時證稱：孫永年與舅舅有土地
          買賣，要交付現金給舅舅，故於97年5月21日要伊繕
          打收據，且被告甲○○於當日下午4點多有依約前來
          等語，核與證人孫永年於審理時陳稱：伊從其妻庚○○處拿到現金50萬元，拿到成功大學後，伊請助理王
          佳麗事先打一張收據，之後甲○○來辦公室，伊請甲○○吃晚餐，再將50萬元交付予被告甲○○等語相符
          ，是被告丙○○所辯：委其子孫永年交付被告甲○○
          現金50萬元乙節，亦堪信為真實。
        被告己○○○應支付之價金100萬元部分：除上所述
          於97年6月13日匯款50萬元予被告甲○○外，被告己○○○辯稱於同年4月3日、6月26日與被告甲○○一
          同至彰化銀行敦化分行，自伊帳戶內領取現金10萬
          元、20萬元借與被告甲○○等語，業據提出活期儲蓄
          存款存摺，核被告己○○○主張領款時間與伊與被告
          甲○○在簽訂買賣合約書之時間前後，相去不遠，且
          伊與被告甲○○係姊弟關係，基於姐弟情誼，不令書
          寫收據，亦屬人情之常，被告己○○○辯稱：於97年
          4月3日、同年6月26日有提領現金10萬元、20萬元予
          被告甲○○乙節，亦堪憑採。
      (3)又按耕地三七五減租條例第15條第1項規定耕地出賣或
        出典時，承租人有優先承買之權，出租人應將賣典條件
        以書面通知承租人，承租人在十五日內未以書面表示承
        受者，視為放棄。經本院函詢臺南縣善化鎮公所，該系
        爭2769號等五筆土地，有無三七五租約存在，函覆結果
        為：曾文段2769、2772、2773等3筆土地，經本所逕為
        註銷92.4.4府地籍字第9020053511號暨92.4.10所民字
        第092004544號函；檢附本鎮○○段2774地號（文正字
        第81 號）及曾文段2783地號（文正字第80號）等兩張
        租約影本，有臺南縣善化鎮公所所民字第0970016732號
        函1份在卷可稽。從而本件系爭2769號等五筆土地，其
        中2774地號、2783地號尚有三七五租約存在，是被告辛○○等三人辯稱系爭2769號等五筆土地於97年5月14日
        雖以贈與為原因，由被告甲○○移轉登記至被告辛○○
        等三人，是為避免土地承租人主張優先承買權，但實為
        兄弟姊妹間財產之處理，且為有償行為，當堪採信。
      (4)綜上所述，本件被告辛○○、己○○○、丙○○等取得
        被告甲○○之系爭土地權利係應成立買賣關係，而屬有
        償取得，原告請求依據民法第244條第1項撤銷被告辛○○等三人與被告甲○○間之債權行為、物權行為，即屬
        無據。
（二）關於被告辛○○等三人取得被告甲○○之系爭土地權利，
      是否以不相當之對價取得或明知有損害原告債權部分：
    1.按債權人依民法第244條規定，撤銷債務人所為之有償或
      無償行為，祇須具備「債務人所為之法律行為有害於債權
      人且係以財產權為目的，如為有償行為，債務人於行為時
      明知有損害於債權人之權利並受益人於受益時亦知其情事
      」為已足。在有償行為之情形，受益人是否以不相當之對
      價取得該財產權，則非所問。僅受益人如係以相當對價取
      得，在某些情況下（如金錢債權），可據以推知債務人之
      財產並未減少，仍有清償能力，或於債權人無害而已，惟
      尚不能以受益人以不相當對價取得債務人財產，即謂受益
      人明知有損害債權人之債權，本件原告主張被告係以不相
      當對價取得系爭五筆土地，認被告等明知此舉將損害原告
      債權云云，容有速斷，要難憑採。矧系爭五筆土地，依公
      告現值核算被告甲○○出售予被告丙○○、辛○○、己○○○之應有部分價額為6,215,500元，有土地登記第二類
      謄本附卷可參，且其中2774地號、2783地號土地仍出租第
      三人蘇明裁、周必卿等人耕作使用，亦據本院函台南縣善
      化鎮公所查明屬實，有台南縣善化鎮公所97年11月14日所
      民字第0970016732號函附卷足稽，則被告丙○○、辛○○
      、己○○○抗辯：購地時考量終止該耕地三七五租約可能
      依耕地三七五減租條例第17條第2項第3款補償承租人按公
      告土地現值減除土地增值稅後餘額三分之一之補償金，故
      以低於公告現值之價額向被告甲○○購買系爭五筆土地等
      語，即非無據，堪以採信。
    2.次按連帶保證債務與與一般保證債務同，均係以主債務之
      存在為前提，而在主債務關係尚未發生前，縱已締結連帶
      保證契約，此時連帶債務的法律關係既尚未現實地發生，
      連帶保證人充其量不過僅係承擔將來可能與主債務人負同
      一清償責任之風險而已，並不影響連帶保證人對於其財產
      之使用、收益或處分權限。查本件連帶保證契約之主債務
      人依聖達有限公司於97年1月3日及2月12日共計借款700萬
      元部分，因同年6月30日因存款不足遭退票，因約喪失期
      限利益，視同全部到期，則於97年6月30日訴外人喪失期
      限利益時，原告與主債務人間之債權債務關係始現實地發
      生，而被告甲○○之連帶清償責任，亦於斯時始告確定。
      然查被告甲○○早於97年4月26日即與被告辛○○等3人訂
      定系爭2769號等五筆土地之買賣契約，系爭買賣契約簽訂
      時，被告甲○○之連帶清償責任，根本尚未發生，據此，
      實難認被告甲○○於處分系爭土地時，即已明知會損害原
      告之債權。
    3.再按民法第244條第2項之撤銷權，須受益人於受益時，亦
      明知有損害債權人之權利者，方得撤銷」。所謂「明知」
      係指直接及確定之故意而言，並不包括懷疑或因過失而不
      知等情形在內，此項明知之事實，依舉證責任分配之原則
      ，應由原告負舉證責任。(最高法院60年台上字第375號判
      例參照)。經查原告雖主張被告甲○○擔任依聖達有限公
      司之連帶保證人向原告借款債務，係於97年6月5日及6月
      13 日起即未依約繳交利息，更於同年6月30日因使用票據
      存款不足而遭退票，至同年7月18日經票據交換所通知拒
      絕往來，依約即發生全部債務視同到期之效果，並據其提
      出訴外人依聖達退票資料查對單、授信契約書影本等件為
      證。惟依聖達有限公司係遲至97年6月30日始因存款不足
      而遭退票之情事，依聖達有限公司遭退票之時點係在被告
      辛○○等三人與被告甲○○簽立系爭2769號等五筆土地之
      買賣合約書後所發生，則被告辛○○等三人上開土地移轉
      登記時，已難認其等主觀上有得知悉因訴外人依聖達有限
      公司因存款不足遭退票，致被告甲○○需依約負連帶保證
      責任之問題，故被告辛○○等三人辯稱渠等三人確係以買
      賣之有償方式移轉系爭土地之所有權，非有詐害債權之意
      圖，即非無憑。又原告復未能舉證證明，於被告辛○○等
      三人與被告甲○○間簽訂系爭2769號等五筆土地買賣合約
      書之時點前，被告丙○○、辛○○、己○○○等人知悉被
      告甲○○已經為依聖達有限公司之上開借款負連帶清償責
      任，且系爭土地買賣交易將損及原告債權之行使之情形下
      ，原告主張被告等人為損害原告之債權而為系爭土地之買
      賣，並撤銷該買賣債權行為及所有權移轉登記之物權行為
      云云，即屬無據。
五、綜上所述，本件被告甲○○將系爭2769號等五筆土地移轉登
    記予被告辛○○等三人，係屬有對價關係之有償行為，並非
    詐害行為，且原告並未舉證證明被告為該行為時，對於有害
    及原告之權利係屬知悉，自與民法第244條第1項及第2項之
    規定不符，從而，原告以被告間關於系爭土地之移轉登記行
    為，屬於無償之脫產行為，依民法第244條第1項之規定，請
    求法院應予撤銷，並依民法第244條第4項之規定，求被告甲○○應將系爭不動產之贈與登記予以塗銷，洵屬無據，為無
    理由，應予駁回。
六、末按法院為終局判決時，應依職權為訴送費用之裁判；又訴
    訟費用，由敗訴之當事人負擔，民事訴訟法第87條第1項、
    第78條分別定有明文。本件訴訟費用62,578元，揆諸前開規
    定，應由原告負擔。
七、至兩造其餘之攻擊或防禦方法，及未經援用之證據，經本院
    斟酌後，認為不足以影響本判決之結果，自無逐一詳予論駁
    之必要，附此說明。
八、據上論結，本件原告之訴無理由，依民事訴訟法第78條、第
    87條第1項，判決如主文。
中    華    民    國    97    年    12   月    18     日
                  民事第二庭 法  官  李杭倫
以上正本證明與原本無異
如不服本判決，應於送達後廿日內，向本院提出上訴狀並表明上
訴理由，如於本判決宣示後送達前提起上訴者，應於判決送達後
廿日內補提上訴理由書（須附繕本）。
中    華    民    國    97    年    12   月    18     日
                             書記官  蔡曉卿
 附 表
┌───────────────────────────┐
│                       土地標示                       │
├─┬──┬──┬──┬──┬──┬──┬──┬────┤
│號│    │    │    │    │    │面積│權利│備  註  │
│  │    │    │    │    │    │    │範圍│        │
├─┼──┼──┼──┼──┼──┼──┼──┼────┤
│編│縣市│鄉鎮○段  │地號│地目│平方│應有│辛○○、│
│  │    │市區│    │    │    │公尺│  分│己○○○│
├─┼──┼──┼──┼──┼──┼──┼──┤、丙○○│
│1 │臺南│善化│曾文│2769│田  │1472│1/4 │之持份各│
│  │縣  │鎮  │    │    │    │    │    │為1/12  │
├─┼──┼──┼──┼──┼──┼──┼──┤        │
│2 │臺南│善化│曾文│2772│田  │2382│1/4 │        │
│  │縣  │鎮  │    │    │    │    │    │        │
├─┼──┼──┼──┼──┼──┼──┼──┤        │
│3 │臺南│善化│曾文│2773│田  │2274│1/4 │        │
│  │縣  │鎮  │    │    │    │    │    │        │
├─┼──┼──┼──┼──┼──┼──┼──┤        │
│4 │臺南│善化│曾文│2774│田  │1964│1/4 │        │
│  │縣  │鎮  │    │    │    │    │    │        │
├─┼──┼──┼──┼──┼──┼──┼──┤        │
│5 │臺南│善化│曾文│2783│田  │1975│ 1/4│        │
│  │縣  │鎮  │    │    │    │    │    │        │
└─┴──┴──┴──┴──┴──┴──┴──┴────┘


司法院資訊處製作；財團法人民間司法改革基金會備份。
